【裁判字號】    98,破抗,43
【裁判日期】    990129
【裁判案由】    破產宣告
【裁判全文】
臺灣高等法院民事裁定                  98年度破抗字第43號
抗  告  人  興福照相器材有限公司
法定代理人  甲○○
代  理  人  羅子武律師
上列抗告人因聲請破產宣告事件，對於中華民國九十八年十一月
十九日臺灣臺北地方法院九十八年度破字第六八號裁定提起抗告
，本院裁定如下：
    主  文
抗告駁回。
抗告程序費用由抗告人負擔。
    理  由
一本件抗告人主張：伊積欠(一)財政部臺北市國稅局民國八十三年
  至八十七年營業稅本稅新臺幣（下同）六十二萬一千三元、行
  政救濟利息四十四萬七千零六十三元、罰鍰一千五百七十四萬
  四千五百六十四元、營利事業所得稅三百五十六萬四千九百九
  十三元、行政救濟利息一百四十六萬四千六百六十四元、罰鍰
  二百六十六萬四千三百二十四元；(二)出租人乙○○自九十八年
  一月至四月租金二萬元，而尚有現金十八萬二千八百三十四元
  、存款一萬四千零二十二元、預付車輛保險費二千四百十七元
  、進項稅額九十一元及汽車一部，因資產不足清償負債，向原
  法院聲請宣告破產，經原法院以無破產實益，駁回其聲請，抗
  告人乃抗告到院。
二按破產之聲請，固應以多數債權人之存在為前提，而聲請破產
  非不得由其中一債權人為之，但如債權人僅有一人，既與第三
  人無涉，自無聲請破產之必要，最高法院六十五年台上字第三
  二五號著有判例可資參照。依上開判例意旨，僅債權人一人得
  受分配，即無破產必要，故債務人有一優先債權人及他普通債
  權人，而其資產不足清償該優先債權人之債權時，他普通債權
  人更無受清償可能，宣告破產即無實益，最高法院本此意旨，
  於九十八年度第四次民事庭會議決議認：「債務人之資產已不
  足清償稅捐等優先債權，他債權人更無受償之可能，倘予宣告
  破產，反而須優先支付破產財團之管理、分配所生之費用及破
  產管理人之報酬等財團費用，將使破產財團之財產更形減少，
  優先債權人即稅捐機關之債權減少分配或無從分配，其他債權
  人更無在破產程序受分配之可能，顯與破產制度之本旨不合」
  ，是依目前實務見解，債務人之財產縱能構成破產財團，惟不
  足清償稅捐等優先債權時，乃無破產宣告實益，自不得宣告破
  產。抗告人積欠稅捐優先債權，其優先債權人僅有一人，且其
  優先債權遠高於其資產，依目前實務見解，要無進行破產程序
  實益，原裁定予以駁回其破產之聲請，尚無不合。抗告論旨，
  仍執陳詞，指摘原裁定為不當，求予廢棄，非有理由。
三據上論結，本件抗告為無理由。依破產法第五條，民事訴訟法
  第四百九十五條之一第一項、第四百四十九條第一項、第九十
  五條、第七十八條，裁定如主文。
中    華    民    國    99    年    1     月    29    日
                    民事第九庭
                        審判長法  官  黃熙嫣
                              法  官  陳玉完
                              法  官  鄭傑夫
正本係照原本作成。
本裁定除以適用法規顯有錯誤為理由外，不得再抗告。如提起再
抗告，應於收受後10日內委任律師為代理人向本院提出再抗告狀
。並繳納再抗告費新台幣１千元。
中    華    民    國    99    年    2     月    2     日
                              書記官  廖逸柔

司法院資訊處製作；財團法人民間司法改革基金會備份。
